臺灣花蓮地方法院刑事判決　　　　　　　　　　　　　　九十一年度易字第一七號
　　公　訴　人　臺灣花蓮地方法院檢察署檢察官
　　被　　　告　乙○○
右列被告因傷害案件，經檢察官提起公訴（九十年度偵字第三三五五號），本院判決
如左︰
    主  文
乙○○傷害人之身體，處罰金參仟元，如易服勞役，以參佰元折算壹日。
    事  實
一、乙○○於九十年十月三十日下午四時許，在花蓮市民光一九三之一號前，因機車
    修理費用乙事，與其受僱人甲○○發生爭執，詎乙○○竟基於傷害之犯意，徒手
    毆打甲○○，致朱女受有左眼瞼瘀腫二乘．一三公分、前胸、左小腿瘀青四乘一
    公分、二乘一公分、三乘二公分、二乘二公分、二乘一公分等傷害。
二、案經被害人甲○○訴由花蓮縣警察局花蓮分局報告臺灣花蓮地方法院檢察署檢察
    官偵查起訴。
    理  由
一、訊據被告乙○○矢口否認有何傷害犯行，辯稱：係甲○○向伊詢問何處可以修車
    ，伊介紹朱女找伊友人鄭書海修車，並無毆打甲○○云云。惟查，右揭事實，業
    據被害人甲○○於警訊時及偵查中指述綦詳，並有診斷證明書一份在卷可參，而
    被告係自行將朱女之機車，牽往鄭書海處修理，鄭某曾向被告詢問機車係何人所
    有，並告訴被告修理費要不少錢，被告要鄭某不要問，只要修理就好，修理費多
    少伊會負責等情，業據證人鄭書海於偵查結證明確（偵查卷十頁），則被告一再
    否認曾親自牽車前往鄭某處修理等情，即不足採。且證人鄭書海已明確告訴機車
    修理費要不少錢，而被害人甲○○於警訊中亦陳明：修理費言明由伊之資薪扣除
    （警卷六頁反面），則被告與被害人間因修車費用而生芥蒂，進而動粗，亦與經
    驗法則無違。本件事證明確，被告所辯不足採信，犯行堪以認定。
二、核被告所為，係犯刑法第二百七十七條第一項之傷害罪。爰審酌被告犯罪之動機
    、手段、被害人所受傷害程度尚屬輕微暨被告犯罪後之態度不佳等一切情狀，量
    處如主文所示之刑，並諭知易服勞役之折算標準。
三、據上論斷，應依刑事訴訟法第二百九十九條第一項前段，刑法第二百七十七條第
    一項、第四十二條第二項，罰金罰鍰提高標準條例第一條前段、第二條判決如主
    文。
本案經檢察官簡淑如到庭執行職務。
中      華      民國      九十一    年       二   月      二十七  日
                                    臺灣花蓮地方法院刑事庭
                                    法  官  湯  文  章
右正本證明與原本無異。
如對本判決不服，應於送達後十日內，向本院提出上訴狀。（應抄附繕本）告訴人或
被害人如對於本判決不服者，應具備理由請求檢察官上訴，其上訴期間之計算係以檢
察官收受判決正本之日期為準。
                                    法院書記官
中      華      民      國      九十一    年       二   月      二十七  日
附錄本判決論罪之法律條文：
刑法第二百七十七條第一項：
傷害人之身體或健康者，處三年以下有期徒刑，拘役或一千元以下罰金。
